□ rafaelxm@gmail.com

+55 21 98636-4342



Rio de Janeiro, RJ

്ന്ര linkedin.com/in/rafael-xavier-miranda



rafaelxm.github.io



SOBRE MIM

Mais de 15 anos atuando na área de tecnologia da informação em empresas de diferentes segmentos.

Sempre contribuindo e adquirindo conhecimento através de interação com as equipes, pude vivenciar todo o ciclo de vida de projetos dos mais diversos tipos.

Ao longo da carreira pude adquirir sólidos conhecimentos nas áreas de dados e arquitetura de soluções, especificamente com integrações, data warehouses e business intelligence.

Orientado a resultados e atento às necessidades da empresa, posso descrever como minhas maiores qualidades a dedicação, comprometimento, comunicação, pró-atividade e trabalho em equipe.



EXPERIÊNCIA

Especialista em Integrações

Elera Renováveis - Rio de Janeiro 2015 - Present

- Responsável por todo o ecossistema de integrações da empresa, configurando um total de mais de 130 integrações.
- Divididas em quatro grandes plataformas (iWay, Sql Server Integration Services, Digibee e Oracle Integration Cloud), respondo pelo desenvolvimento, implantação, configuração, testes, suporte e gestão das mesmas.
- Responsável pelo desenvolvimento do Data Lake da empresa, integrando com o Azure Data Catalog. Também participei da criação do Data Mart comercial e da criação do dashboard de integrações.
- Atuo com criação de especificações funcionais e técnicas, desenhos de soluções, quick guides, documentos de arquitetura, gestão e governança.

Consultor de Dados

MJV - Rio de Janeiro 2012 - 2015

• Atuei em projetos de seguradora, sendo responsável técnico pelo EDW corporativo, analisando as cargas e processos, além de planejar, organizar e executar as demandas de acordo com as metodologias do cliente.

Analista de Controle e Informações

Oi - Rio de Janeiro 2011 - 2012

- Atuei no desenvolvimento de projetos de BI, garantindo o crescimento estruturado do ambiente informacional.
- Forte relacionamento com as áreas usuárias da empresa, entendendo suas necessidades, oferecendo propostas de soluções e viabilizando as mesmas nos sistemas de BI/DW;



HABILIDADES

Integrações Oracle / Sql Server **Business Intelligence** Data Warehouse / ETL Modelagem de dados Microsoft Power BI SOA **REST / SOAP** Metodologias Ágeis DevOps Microsoft Azure Unix / Shell Scripting Python





IDIOMAS

Inglês Espanhol



FORMAÇÃO

MBA em Inteligência de Negócios UFRJ - Rio de Janeiro Nov 2015

Graduação em Análise de Sistemas Unicarioca - Rio de Janeiro Nov 2008



CERTIFICAÇÕES

Microsoft Azure Data Fundamentals

Microsoft Azure Fundamentals

Remote Work &Virtual Collaboration

DevOps Essentials Professional

Scrum Foundation Professional

Kanban Foundation

IBM SOA Associate

IBM Solution Designer